臺灣新北地方法院板橋簡易庭民事簡易判決
                                   110年度板簡字第2217號
原      告  粘金圳  
            粘碧鳳  
共      同
訴訟代理人  陳怡君律師
被      告  方偉    

上列當事人間請求返還租賃房屋等事件，本院於民國111年1月27
日言詞辯論終結，判決如下：
    主      文
被告應將門牌號碼新北市○○區○○路○段○○○○號二樓之房屋全部騰
空並遷讓返還予原告粘金圳。
被告應給付原告粘金圳新臺幣貳萬貳仟元，及自民國一一０年九
月一日起至清償日止，按週年利率百分之五計算之利息。
被告應自民國一一０年八月十一日起至交還前開房屋之日止，按
月給付原告粘碧鳳新臺幣貳萬元。
原告其餘之訴及假執行之聲請均駁回。
訴訟費用由被告負擔百分之八十九，餘由原告負擔。
本判決原告勝訴部分得假執行。
    事實及理由
壹、程序方面：
一、按訴狀送達後，原告不得將原訴變更或追加他訴。但有下列
    各款情形之一，不在此限：二、請求之基礎事實同一者。民
    事訴訟法第255條第1項第2款定有明文，而依同法第436條第
    2項規定，此於簡易訴訟程序亦有適用。本件原告原起訴聲
    明請求：㈠被告應將門牌號碼新北市○○區○○路0段000號2樓之
    房屋全部騰空並遷讓返還予原告。㈡被告應給付原告新臺幣
    （下同）8萬元，及自起訴狀繕本送達之翌日起至清償日止
    ，按週年利率百分之5計算之利息。㈢被告應自民國110年9月
    7日起至交還前開房屋之日止，按月給付原告2萬元。嗣於11
    0年12月22日具狀更正聲明為：㈠被告應將門牌號碼新北市○○
    區○○路0段000號2樓房屋全部騰空並遷讓返還予原告粘金圳
    。㈡被告應給付原告粘金圳8萬元，及自起訴狀繕本送達之翌
    日起至清償日止，按週年利率百分之5計算之利息。㈢被告應
    自110年9月7日起至交還前開房屋之日止，按月給付原告粘
    碧鳳2萬元。再於111年1月27日言詞辯論期日當庭變更聲明
    為：㈠被告應將門牌號碼新北市○○區○○路0段000號2樓房屋全
    部騰空並遷讓返還予原告粘金圳。㈡被告應給付原告粘金圳8
    萬元，及自起訴狀繕本送達之翌日起至清償日止，按週年利
    率百分之5計算之利息。㈢被告應自110年8月11日起至交還前
    開房屋之日止，按月給付原告粘碧鳳2萬元，此核屬基於同
    一租賃契約所為之請求，揆諸首揭規定，應予准許。
二、又本件被告經合法通知，無正當理由未於言詞辯論期日到場
    ，核無民事訴訟法第386條所列各款情形，爰依原告之聲請
    ，由其一造辯論而為判決。
貳、實體方面：　　
一、原告主張：被告於110年2月7日與原告粘金圳簽訂房屋租賃
    契約書（下稱系爭契約），約定由被告承租原告粘碧鳳所有
    門牌號碼新北市○○區○○路0段000號2樓之房屋（下稱系爭房
    屋），租期自110年2月7日起至112年2月6日止，每月租金2
    萬元，被告應於每月7日前為給付，並繳交押租金4萬元。詎
    料被告自110年5月起即未曾按月給付租金，迄今已達4個月
    未付租金，若以押租金2個月扣抵後，迄今被告欠繳之租金
    金額已達兩個月以上。原告多次以通訊軟體LINE與被告聯絡
    催繳，但被告總以藉口置辯拖延。而為催告被告給付積欠租
    金及終止租約等事宜，原告粘金圳已依契約上所載地址，於
    110年6月30日以朴子祥和郵局41號存證信函限期催告給付租
    金，然被告卻不理會；原告遂再以110年7月7日朴子祥和郵
    局第47號存證信函催告，然被告仍不理會；原告最後以110
    年8月9日朴子祥和郵局第53號存證信函通知被告，因其積欠
    租金已達4個月，表明與被告終止租約，並限期繳清及搬遷
    ，然被告均置之不理。該租賃契約既已終止，原告粘金圳既
    未同意被告使用系爭房屋，原告自得本於租賃物返還請求權
    ，請求被告返還租賃物。又被告拖欠房租等費用，應負清償
    責任，原告粘金圳依系爭租賃契約為請求權基礎，請求被告
    應給付原告租金8萬元。另被告於系爭契約終止後，仍無權
    占有系爭房屋，迄未遷讓返還於原告粘碧鳳，故被告受有利
    益，致原告粘碧鳳受有損害。因被告向原告粘金圳租賃系爭
    房屋所約定之租金為每月2萬元，是原告粘碧鳳主張於租賃
    期限終止後，被告仍無權占有系爭房屋使用，受有相當於上
    開租金之利益，並使原告粘碧鳳受相當於租金即每月2萬元
    之損害，故而爰依不當得利之法律關係，請求被告給付自11
    0年8月11日起至遷讓交還系爭房屋之日止，按月給付原告粘
    碧鳳2萬元。為此，爰依租賃物返還請求權、系爭租約及不
    當得利之法律關係，提起本件訴訟。並聲明：㈠被告應將門
    牌號碼新北市○○區○○路0段000號2樓房屋全部騰空並遷讓返
    還予原告粘金圳。㈡被告應給付原告粘金圳8萬元，及自起訴
    狀繕本送達之翌日起至清償日止，按週年利率百分之5計算
    之利息。㈢被告應自110年8月11日起至交還前開房屋之日止
    ，按月給付原告粘碧鳳2萬元。
二、法院之判斷：
  ㈠原告主張之上開事實，業據提出新北市政府稅捐稽徵處110年
    房屋稅繳款書、房屋租賃契約書、對話紀錄、前開3封存證
    信函及回執、系爭房屋第一類登記謄本、被告近期欠繳之水
    、電、天然氣催繳單在卷為證，核認無訛。又被告就原告主
    張之前揭事實，業於相當時期受合法之通知，而於言詞辯論
    期日不到場，亦未提出準備書狀爭執，依民事訴訟法第436
    條第2項、第280條第3項準用第1項之規定，視同自認，是依
    本院調查證據之結果，堪信原告前揭主張為真。
  ㈡按承租人應依約定日期，支付租金，民法第439條前段定有明
    文。另承租人租金支付有遲延者，出租人得定相當期限，催
    告承租人支付租金，如承租人於其期限內不為支付，出租人
    得終止契約。租賃物為房屋者，遲付租金之總額，非達二個
    月之租額，不得依前項之規定，終止契約。其租金約定於每
    期開始時支付者，並應於遲延給付逾二個月時，始得終止契
    約，民法第440條第1、2項亦有明文。本件被告自110年5月
    起即未支付租金，經原告粘金圳於於110年6月30日以朴子祥
    和郵局41號、於110年7月7日以朴子祥和郵局第47號存證信
    函限期催告支付租金，被告分別於110年7月1日、110年7月8
    日收受送達，有前開存證信函與收件回執附卷可稽（見本院
    卷第45至53頁）；因被告仍未支付租金，所欠租金已達2月
    ，經原告於110年8月9日朴子祥和郵局第53號存證信函通知
    被告終止租約，該存證信函經被告於110年8月10日收受，有
    該部分存證信函及收件回執在卷可參（見本院卷第55至59頁
    ），故原告以被告積欠租金已達2月，主張兩造間之系爭租
    約應於110年8月10日終止，於法有據。
  ㈢又承租人於租賃關係終止後，應返還租賃物，民法第455條前段亦有明文。本件兩造間系爭租約既經原告於110年8月9日以朴子祥和郵局第53號存證信函通知被告終止租約，該存證信函經被告於110年8月10日收受而生終止效力，則原告粘金圳以此主張租賃物返還請求被告將系爭房屋全部遷讓返還，自屬有據。
  ㈣按押租金之主要目的在擔保承租人租金之給付及租賃債務之
    履行，故租賃關係消滅後，承租人如有欠租或其他債務不履
    行時，其所交付之押租金，發生當然抵充之效力。而於抵充
    後，猶有餘額，始生返還押租金之問題（最高法院87年度台
    上字第1631號判決意旨可資參照）。而被告迄至契約終止之
    110年8月10日止，未依約給付租金期間為3月又3天（自110
    年5月7日至110年8月10日），故原告請求被告給付3個月又3
    天租金62,000元「計算式：（20000×3）＋（20000×3/30）＝6
    2000）」，當屬有據。又參以原告前已收受被告繳付之押租
    金40,000元，此經載明於系爭租約，迄今尚未歸還被告，揆
    諸前開說明，該押租金應發生當然抵充租金之效力，經以押
    租金40,000元抵償被告所積欠租金後，被告尚積欠租金22,0
    00元（計算式：00000-00000＝22000）未給付，故原告粘金
    圳請求被告給付積欠租金22,000元，要屬可採，逾此部分之
    請求，則屬無據。
  ㈤又無權占有他人房屋，可能獲得相當於租金之利益，他人受
    有相當租金之損害，為社會通常之觀念。查原告粘碧鳳為系
    爭房屋之所有權人，並由原告粘金圳出租與被告，然被告於
    系爭租約終止後，迄未將系爭房屋騰空遷讓返還予原告粘碧
    鳳，核屬無權占有系爭房屋，且受有使用系爭房屋之利益，
    並致原告粘碧鳳受有損害，其利益與損害均相當於系爭房屋
    之租金。是以，原告粘碧鳳請求被告自契約終止翌日即110
    年8月11日起至遷讓返還房屋之日止，按月給付原告相當於
    租金之不當得利20,000元，為有理由，應予准許。
  ㈥末按遲延之債務，以支付金錢為標的者，債權人得請求依法
    定利率計算之遲延利息。給付無確定期限者，債務人於債權
    人得請求時，經其催告而未為給付，自受催告時起，負遲延
    責任。其經債權人起訴而送達訴狀，或依督促程序送達支付
    命令，或為其他相類之行為者，與催告有同一之效力。應付
    利息之債務，其利率未經約定，亦無法律可據者，週年利率
    為百分之5，民法第233條第1項、第229條第2項及第203條分
    別定有明文。本件原告請求被告給付之租金，係以支付金錢
    為標的，且無約定利率，故原告請求被告給付積欠租金自起
    訴狀繕本送達翌日即110年9月1日起至清償日止，按週年利
    率百分之5計算之利息，併應准許。
三、綜上所述，原告粘金圳依租賃物返還請求權，請求被告遷讓
    返還系爭房屋；及依系爭租約請求被告給付租金22,000元，
    及自起訴狀繕本送達翌日即110年9月1日起至清償日止，按
    週年利率百分之5計算之利息；暨原告粘碧鳳依不當得利之
    法律關係，請求被告給付終止租約後至遷讓返還系爭房屋之
    日止，按月給付相當於租金之不當得利20,000元，為有理由
    ，應予准許；逾此範圍之請求，則無理由，應予駁回。
四、本件事證已臻明確，兩造其餘之攻擊防禦方法及所提證據，
    於判決結果不生影響，爰不一一論列，併此敘明。
五、本件原告勝訴部分係依民事訴訟法第427條第2項第1款規定
    適用簡易訴訟程序所為被告敗訴之判決，爰依同法第436條
    第2項、第389條第1項第3款規定，依職權宣告假執行。至原
    告陳明願供擔保請准宣告假執行部分，僅係促使本院職權之
    行使，無庸另為准許之表示。然原告敗訴部分，其假執行之
    聲請即失所依憑，應予駁回。
六、訴訟費用負擔之依據：民事訴訟法第79條。
中　　華　　民　　國　　111 　年　　3 　　月　　3 　　日
                  臺灣新北地方法院板橋簡易庭
                        法  官  陳怡親
以上為正本係照原本作成。
如不服本判決，應於送達後20日內，向本院提出上訴狀並表明上
訴理由，如於本判決宣示後送達前提起上訴者，應於判決送達後
20日內補提上訴理由書（須附繕本）。
中　　華　　民　　國　　111 　年　　3 　　月　　3 　　日
                        書記官  劉芷寧